臺灣高等法院臺中分院刑事裁定　　　　96年度毒抗字第1116號
抗　告　人
即　被　告　甲○○
上列抗告人因觀察勒戒案件，不服臺灣彰化地方法院中華民國96
年10月31日裁定（96年度毒聲字第587號）提起抗告，本院裁定
如下：
    主  文
抗告駁回。
    理  由
一、本件抗告意旨略以：抗告人於96年4月6、7日放假時和朋友
    共5人南下墾丁看海洋音樂會，在住旅館時，在大廳等朋友
    ，朋友向老外邀來煙抽，問題也許就出在這裏，因5人中3人
    抽煙全被傳訊，抗告人擔心因誤食被勒戒而丟工作，父母怕
    伊在勒戒中交到真正吸毒者，希望給抗告人1次機會，能以
    其他方法加以處罰云云，為此提起抗告。
二、原審裁定意旨略以：被告（即抗告人）甲○○雖矢口否認於
    96年4月8日凌晨1時50分許或其前4日內之某時，在不詳地點
    ，施用第二級毒品大麻1次犯行，惟其於獲案後所採尿液經
    送驗結果，確呈大麻陽性反應，此有尿液檢驗報告1 紙附卷
    可稽，而一般施用大麻者，約於1至10天內會於尿液中驗出
    ，堪認被告於96年4月8日為警採尿前回溯240小時內之某時
    ，有施用第二級毒品大麻1次犯行，被告否認犯行，不足採
    信，應依毒品危害防制條例第20條第1項規定，裁定將被告
    移送勒戒處所觀察、勒戒等語。
三、按犯毒品危害防制條例第10條之罪者（即施用第一級及第二
    級毒品），檢察官應先聲請法院裁定，將被告送勒戒處所觀
    察、勒戒，其期間不得逾2 月，同條例第20條第1項定有明
    文，此為強制規定，法院並無斟酌餘地。次按毒品施用後於
    尿液可檢出之最大時限，與施用劑量、施用頻率、施用方式
    、施用者飲水量之多寡、個人體質、代謝情況、檢體收集時
    間點及所用檢測方法之靈敏度等因素有關，因個案而異，一
    般人施用毒品後於尿液中可檢出之最大時限，大麻為1至10
    天，此經行政院衛生署藥物食品檢驗局於92年7月23日函釋
    甚明，是經採尿檢驗有大麻反應者，通常可認其人於採尿前
    240小時內某時有施用大麻。查抗告人於96年4月8日凌晨1時
    50分許，經警查獲採尿送驗結果呈大麻陽性反應，已如前述
    ；又一般尿液檢驗結果，檢出之大麻濃度，初篩閾值達
    50ng/ml、確認檢驗閾值達15ng/ml時，即判定為大麻陽性反
    應，而觀諸本件抗告人前揭尿液檢驗結果，其尿液中檢出大
    麻濃度高達174ng/ml，足認抗告人於該採尿之前240小時內
    之某時，確有施用第二級毒品大麻1次之事實無訛。原審法
    院依據檢驗報告，認抗告人確有施用第二級毒品大麻，而裁
    定將抗告人送觀察、勒戒，核無不合。本件抗告自無理由，
    應予駁回。
四、據上論斷，應依刑事訴訟法第412條，裁定如主文。
中　　華　　民　　國　　96　　年　　12　　月　　17　　日
            刑事第七庭  審判長法　官　林　榮　龍
                              法　官　張  惠　立
                              法　官　鄭　永　玉
上列正本證明與原本無異。
不得再抗告。
                              書記官　　瑞　芳
中　華　　民　　國　　96　　年　　12　　月　　 17  日
